# 股改时，股份支付形成的资本公积如何处理？

提问人：qiufeng 时间：2012-12-13 11:38:22
是否还在原科目-其他资本公积核算？

回答人：chenyiwei
按照目前的规定，应当是一并纳入折股净资产，没有特殊考虑，否则将与“整体折股”相矛盾。不过这样处理之后，如果后续股份支付因不满足条件要转回，可能会有些麻烦。